臺灣新北地方法院板橋簡易庭小額民事判決
111年度板小字第2970號
原      告  沈蕙誠  
訴訟代理人  沈運華  
被      告  謝裕民  
            戴香玲  

上列當事人間請求損害賠償事件，於民國111年8月24日言詞辯論
終結，本院判決如下：
　主　文
原告之訴及其假執行之聲請均駁回。
訴訟費用新臺幣壹仟元由原告負擔。
　事實及理由
一、原告起訴主張：
  ㈠原告於民國109年7月24日經被告謝裕民仲介、向被告戴香玲
    購買位於新北市○○區○○○路000巷0號房屋(下稱系爭房屋)，
    嗣於111年2月間，發現因位於同棟2樓住戶修繕時切斷系爭
    房屋之水管，造成原告生活上之不便與寢食難安，經原告委
    託廠商估價，修繕費用為新臺幣(下同)91,000元，目前遭切
    斷水管隨空飄盪，易斷且易砸傷人，被告等明知系爭房屋水
    管之問題卻未如實告知，修繕費用實應由被告2人負擔。
  ㈡對於被告抗辯之陳述：就系爭房屋水管係遭同棟2樓住戶切斷
    並不爭執，惟其他樓層之水管皆係安裝在管道間，僅有系爭
    房屋之水管係安裝在外牆，針對此事被告等皆未告知原告，
    因此被告2人應負責。
  ㈢為此，爰依侵權行為損害賠償之法律關係提起本件訴訟並聲
    明：被告應給付原告91,000元，及自起訴狀繕本送達翌日起
    至清償日止，按年息百分之5計算之利息。願供擔保，請准
    宣告假執行。
二、被告部分：
　㈠被告謝裕民則以：伊為仲介公司之業務員，系爭房屋交屋 後
    已經過很久，本件瑕疵並不存在，係原告自行做了修繕，賣
    方即被告戴香玲及仲介即伊並無責任等語置辯，並聲明：原
    告之訴駁回，訴訟費用由原告負擔。
　㈡被告戴香玲則以：系爭房屋在交屋時一切正常，原告自109年
    7月24日購買，嗣於同年8月20日即開始進行修繕直到同年10
    月20日，而位於同棟2樓住戶則係於109年11月26日開始進行
    修繕，並在修繕時將系爭房屋之水管切斷，因此原告所主張
    之瑕疵並非伊出售系爭房屋時之瑕疵等語置辯，並聲明：原
    告之訴駁回，訴訟費用由原告負擔。
三、按因故意或過失，不法侵害他人之權利者，負損害賠償責任
    ，民法第184條第1項固定有明文。惟按侵權行為所發生之損
    害賠償請求權，以有故意或過失不法侵害他人之權利為其成
    立要件，若其行為並無故意或過失，即無賠償之可言。關於
    侵權行為賠償損害之請求權，以受有實際損害為成立要件，
    若絕無損害亦即無賠償之可言。損害賠償之債，以有損害之
    發生及有責任原因之事實，並二者之間，有相當因果關係為
    成立要件。故原告所主張損害賠償之債，如不合於此項成立
    要件者，即難謂有損害賠償請求權存在，最高法院49年台上
    字第2323號判例亦足資參照。申言之，侵權行為之成立，應
    具備加害行為、侵害權利、行為不法、致生損害、相當因果
    關係、行為人具責任能力及行為人須有故意或過失等要件，
    若任一要件有所欠缺，即無侵權行為責任之可言，且原告亦
    應就上開要件負舉證責任。
　㈠經查，原告主張被告2人應就系爭房屋水管遭切斷情事，對原
    告負損害賠償責任等情，固據其提出估價單、建物登記第一
    類謄本、合約書、不動產買賣契約書及不動產買賣價金履約
    保證申請書等件為證，然為被告2人所否認，並以前詞置辯
    ，是依前揭舉證責任分配說明，自應由原告就被告2人對該
    受損有故意或過失、侵害權利、行為不法、致生損害等事項
    負舉證責任。
　㈡然查，系爭房屋水管係由位於同棟2樓住戶於施作工程時將之
    切斷乙情，此為原告於111年8月24日言詞辯論期日所自承，
    並有言詞辯論期日筆錄在卷足稽，則系爭房屋之水管斷裂並
    非被告戴香玲於交付系爭房屋予原告時所生之瑕疵，被告2
    人就此部分對於原告實無何侵權行為可言，則本件原告主張
    被告2人對其有侵權行為致其受有損害云云，即無可採。
四、從而，原告依侵權行為之法律關係，請求被告應給付原告91
    ,000元，及自起訴狀繕本送達翌日起至清償日止，按年息百
    分之5計算之利息，為無理由，應予駁回。原告之訴既經駁
    回，其假執行之聲請已失所附麗，應併予駁回。
五、本件事證已臻明確，兩造其餘攻擊防禦方法及所提之證據，
    核與判決結果無影響，毋庸再予一一論述，附此敘明。
六、本件係依小額訴訟程序而為原告敗訴之判決，爰依職權確定
    原告應負擔之訴訟費用額為1,000元。
七、據上論結，原告之訴為無理由，依民事訴訟法第436條23、
    第436條第2項、第78條、第436條之19第1項，判決如主文。
中　　華　　民　　國　　111 　年　　9 　　月　　14　　日
                  臺灣新北地方法院板橋簡易庭
                      法      官  呂安樂
以上正本係照原本作成。
如不服本判決，應於送達後20日內，向本院提出上訴狀，並表明
上訴理由（上訴理由應表明一、原判決所違背之法令及具體內容
。二、依訴訟資料可認為原判決有違背法令之具體事實。），如
於本判決宣示後送達前提起上訴者，應於判決送達後20日內補提
上訴理由書（須附繕本），如未於上訴後20日內補提合法上訴理
由書，法院得逕以裁定駁回上訴。
中　　華　　民　　國　　111 　年　　9 　　月　　14　　日
                      書  記  官  魏賜琪